【裁判字號】    97,交聲,1939
【裁判日期】    970731
【裁判案由】    聲明異議
【裁判全文】
臺灣臺中地方法院交通事件裁定      97年度交聲字第1939號
原處分機關  交通部公路總局臺中區監理所
受處分  人
即異議  人  甲○○
上列受處分人因違反道路交通管理處罰條例案件，對於交通部公
路總局臺中區監理所於民國97年6月12日所為之處分（原處分案
：裁監羈違字第裁61－BD0000000號）聲明異議，本院裁定如下
：
    主    文
異議駁回。
    理  由
一、原處分機關略以：受處分人即異議人（下稱受處分人）甲○
    ○所有之車牌號碼300─BJX號重型機車，於民國96年11月6
    日15時56分許在高雄市○○路、哈爾濱街口處，因「駕車行
    經有燈光號誌管制之交叉路口闖紅燈」違規，經高雄市警察
    局交通警察大隊員警以其有違反道路交通管理處罰條例第53
    條第1項之行為，遂以高市警交字第BD0000000號舉發違反道
    路交通管理事件通知單逕行舉發。受處分人未於期限內到案
    ，原處分機關遂於97年6月12日以裁監羈違字第裁61－BD000
    0000號裁決書處異議人罰鍰新臺幣（下同）4千5百元整，逾
    期則依裁決書處罰主文規定裁處，於法並無不合等語。
二、受處分人聲明異議意旨略以：因車子借給友人騎乘，不知被
    警察照相開罰，且未收到罰單，以致於錯失繳費期限。伊並
    非故意不繳，爰聲明異議云云。
三、按違反道路交通管理處罰條例第12條至第68條之規定者，由
    公路主管機關處罰；又違反道路交通管理處罰條例之行為人
    ，未依規定自動繳納罰鍰或未依規定到案聽候裁決，處罰機
    關固得依違反道路交通管理事件統一裁罰基準及處理細則第
    44條第1項之規定，依該處理細則附件之統一裁罰基準表，
    對行為人逕行裁決，惟該條項規定乃必以行為人經合法收受
    舉發通知單後，無正當理由未依該舉發通知單上所載應到案
    日期為罰鍰之繳納或到案聽候裁決時，方有適用。復按處理
    違反道路交通管理事件，有關文書送達之程序，依行政程序
    法之規定，違反道路交通管理事件統一裁罰基準及處理細則
    第5條定有明文；行政程序法第79條第1項第1款復規定：「
    當事人應為送達之處所不明者，行政機關得依聲請，准為公
    示送達。」。另行政程序法第78條第3項亦明定：「當事人
    變更其送達之處所而不向行政機關陳明，致有第1項之情形
    者，行政機關得依職權命為公示送達」。
四、 經查：
   (一)本件受處分人甲○○所有之車牌號碼300─BJX號重型機車
     ，於前揭時地之違規事實，有高雄市警察局交通警察大隊
     96年11月16日高市警交字第BD0000000號舉發違反道路交通
     管理事件通知單1紙及採證照片影本2紙附卷可稽，且為受
     處分人所不爭執，堪認受處分人所有之前揭車輛確有上開
     違規情事，舉發機關據以掣單逕行舉發，並無違誤。
   (二)本件受處分人之戶籍自94年4月6日起，即遷入臺中市○○
     區○○路187巷39號2樓，有個人基本資料查詢結果1份在卷
     可稽；而舉發機關掣單逕行舉發，並依車牌號碼300─BJX
     號重型機車登記於監理機關之車主甲○○戶籍地址即「臺
     中市○○區○○路187巷39號2樓」寄發，惟經郵局以「查
     無此人」退回，舉發機關因而認定受處分人當時之住、居
     所不明，而於96年11月20日為公示送達，有前揭舉發通知
     單及遭退回之信封影本各1紙與違規查詢報表1份在卷可佐
     。舉發通知單依受處分人之戶籍地址送達，嗣因無法送達
     而退件後，原舉發單位亦已依法辦理公示送達，已生合法
     送達之效力。從而，原處分機關本於上開舉發通知單，在
     未有繳交罰鍰紀錄下據以裁罰，於法並無不合，本件異議
     為無理由，應予駁回。
五、據上論斷，應依道路交通管理處罰條例第87條第2項、道路
    交通案件處理辦法第19條，裁定如主文。
六、如不服本裁定，應於送達後5日內，向本院提出抗告狀。
中    華    民    國    97    年    7     月    31    日
                            交通庭    法  官  陳姵君
以上正本證明與原本無異。
                                      書記官  莊金屏
中    華    民    國    97    年    7     月    31    日


司法院資訊處製作；財團法人民間司法改革基金會備份。
